# 速动比率

提问人：zhangxuejun 时间：2014-07-04 11:47:03
一直很纳闷为什么速冻比率包括应收账款但是不包括预付账款，感觉应收账款应该也不算流动性很强的资产啊。

回答人：chenyiwei
预付帐款的变现能力低于存货，所以当然要剔除。总体上非货币性资产的变现能力低于货币性资产（有活跃交易市场的除外）。